ACORDAO-COMPLETO-2530293

ACÓRDÃO DE RELAÇÃO

ACÓRDÃO DE RELAÇÃO 630/2022 ATA 11/2022 - PLENÁRIO

Acórdão 630/2022-TCU-Plenário
	Os Ministros do Tribunal de Contas da União, quanto ao processo a seguir relacionado, ACORDAM, por unanimidade, com fundamento nos arts. 143, incisos III e V, alínea "a"; 235, 237, VII, e 276, § 6º, do Regimento Interno deste Tribunal, c/c o art. 103, § 1º, da Resolução - TCU 259/2014, e de conformidade com a proposta da unidade técnica (peça 33) em conhecer da presente representação, para, no mérito, considerá-la parcialmente procedente, indeferir o pedido de concessão de medida cautelar formulado pelo representante tendo em vista a inexistência dos pressupostos necessários para sua concessão, sem prejuízo das providências descritas no subitem 1.6 desta deliberação.
1. Processo TC-Processo 000.209/2022-8 (REPRESENTAÇÃO) 
	1.1. Órgão/Entidade: Instituto Aggeu Magalhães - Fiocruz - PE.
	1.2. Relator: Ministro Augusto Nardes.
	1.3. Representante do Ministério Público: não atuou.
	1.4. Unidade Técnica: Secretaria de Controle Externo de Aquisições Logísticas (Selog) .
	1.5. Representação legal: Genira de Queiroz Rego, representando Genira de Queiroz Rego 39661539472. 
	1.6. Determinações/Recomendações/Orientações: 
	1.6.1. Dar ciência ao Instituto Aggeu Magalhães (IAM) , com fundamento no art. 9º, inciso I, da Resolução - TCU 315/2020, sobre as seguintes impropriedades/falhas, identificadas no Pregão Eletrônico SRP 16/2021, para que sejam adotadas medidas internas com vistas à prevenção de outras ocorrências semelhantes:
	1.6.1.1.a indicação em editais e termos de referência de marcas e modelos e especificações excessivas de condicionadores de ar a serem adquiridos é procedimento terminantemente vedado pelo art. 3º, inciso XI, alínea a, do Decreto 10.024/2019, sendo admitido apenas quando coadunado com a necessidade de compatibilização dos produtos a serem adquiridos com padrões já adotados pelo ente público, conforme o disposto no novo estatuto das licitações, art. 41 da Lei 14.133/2021 e jurisprudência deste Tribunal, a exemplo dos Acórdão 2401/2006-TCU-Plenário (Relator: Min. Augusto Sherman) , 2392/2006-TCU-2ª Câmara (Relator: Min. Marcos Bemquerer) , 2368/2013-TCUPlenário (Relator: Min. Benjamin Zymler) e 113/2016-TCU-Plenário (Relator: Min. Bruno Dantas) , dentre outros;
	1.6.2. Dar ciência à Fundação Oswaldo Cruz (Fiocruz) , com fundamento no art. 9º, inciso I, da Resolução - TCU 315/2020, sobre as seguintes impropriedades/falhas, identificadas no Pregão Eletrônico SRP 16/2021, para que sejam adotadas medidas internas com vistas à prevenção de outras ocorrências semelhantes:
	1.6.2.1.a indicação em editais e termos de referência de marcas e modelos e especificações excessivas de condicionadores de ar a serem adquiridos, como previsto na Portaria 318/2003-PR, é procedimento terminantemente vedado pelo art. 3º, inciso XI, alínea a, do Decreto 10.024/2019, sendo admitido apenas quando coadunado com a necessidade de compatibilização dos produtos a serem adquiridos com padrões já adotados pelo ente público, conforme o disposto no novo estatuto das licitações, art. 41 da Lei 14.133/2021 e jurisprudência deste Tribunal, a exemplo dos Acórdão 2401/2006-TCU-Plenário (Relator: Min. Augusto Sherman) , 2392/2006-TCU-2ª Câmara (Relator: Min. Marcos Bemquerer) , 2368/2013-TCU-Plenário (Relator: Min. Benjamin Zymler) e 113/2016- TCU-Plenário (Relator: Min. Bruno Dantas) , dentre outros;
	1.6.3. Dar ciência desta deliberação ao Instituto Aggeu Magalhães (IAM) , à Fundação Oswaldo Cruz (Fiocruz) , e ao representante;
	1.6.4. Arquivar os presentes autos, nos termos do art. 169, V, do Regimento Interno deste Tribunal.

AUGUSTO NARDES

Não atuou.

REPRESENTAÇÃO (REPR)

Secretaria de Controle Externo de Aquisições Logísticas (Selog).